臺灣新北地方法院民事裁定
110年度消債清字第267號
聲  請  人  蕭鈞元（原名蕭利進）



上列聲請人依消費者債務清理條例聲請清算事件，本院裁定如下
：
    主  文
聲請人蕭鈞元自中華民國一百一十一年五月四日上午十一時起開
始清算程序。
命司法事務官進行清算程序。
    理  由
一、按債務人不能清償債務或有不能清償之虞者，得依本條例所
    定更生或清算程序，清理其債務；本條例所稱消費者，係指
    5年內未從事營業活動或從事小規模營業活動之自然人，前
    項小規模營業係指營業額平均每月新臺幣（下同）20萬元以
    下者，消費者債務清理條例（下稱消債條例）第3條、第2條
    第1項、第2項分別定有明文。又債務人對於金融機構負債務
    者，在聲請更生或清算前，應向最大債權金融機構請求協商
    債務清償方案，或向其住、居所地之法院或鄉、鎮、市、區
    調解委員會聲請債務清理之調解。債務人為前項請求或聲請
    ，應以書面為之，並提出財產及收入狀況說明書、債權人及
    債務人清冊，及按債權人之人數提出繕本或影本，亦為消債
    條例第151條第1項、第2項所明定。再法院開始清算程序之
    裁定，應載明其年、月、日、時，並即時發生效力；法院裁
    定開始更生或清算程序後，得命司法事務官進行更生或清算
    程序，消債條例第83條第1項、第16條第1項前段亦定有明文
    可參。
二、本件聲請意旨略以：伊因入不敷出，致積欠無擔保或無優先
    權之債務總金額575萬8,717元。嗣依消債條例向本院聲請債
    務調解程序，最大債權銀行中國信託商業銀行股份有限公司
    （下稱中信銀行）雖於調解期日到庭，惟認伊無法負擔，而
    未提出調解方案，致協商不成立，是伊實有不能清償債務之
    虞。又伊於5年內並未從事營業額平均每月20萬元以下之營
    業活動，復未經法院裁定開始更生程序或宣告破產，爰請求
    鈞院裁定准予清算等語。
三、經查：
　㈠本件聲請人主張於消債條例施行後，向本院聲請債務清理調
    解程序，經最大債權人中信銀行評估聲請人之收入支出後，
    並未提出調解方案，致前置調解不成立等情，業據聲請人陳
    明在案，並經本院職權調取110年度司消債調字第631號卷（
    下稱司調卷）核閱屬實，是本件聲請人所提清算之聲請所應
    審究者為其現況是否有不能清償債務或有不能清償之虞之情
    事。
　㈡聲請人主張其有不可歸責於己致履行有困難之事由，以及有
    不能清償債務之情事存在之事實，業據提出戶籍謄本、房屋
    租賃契約書、債權人清冊、財團法人金融聯合徵信中心─查
    詢當事人綜合信用報告、財產及狀況狀況說明書、全國財產
    稅總歸戶財產查詢清單、勞工保險被保險人投保資料表、10
    8及109年度綜合所得稅各類所得資料清單、臺灣集中保管結
    算所查詢表、中華民國人壽保險商業同業公會－保險業通報
    作業資訊系統資料查詢結果回覆書、存摺內頁影本等件為證
    （見司調卷第11至65頁、第74至79頁、本院卷第44至103頁
    、第116至119頁），堪信屬實。又聲請人名下無任何財產，
    聲請人陳稱名下除存款15,799元、開發金（2883.TW）股票1
    股外，名下無其他財產。其擔任臨時工，每月收入26,000元
    等語，除此之外並無領有其他社會補助，此有收入切結書、
    新北市政府城鄉發展局函可參（見本院卷第112頁、第218頁
    ）。另聲請人主張其每月必要生活費用數額為16,590元，經
    核並未逾新北市政府所公告之110年度新北市最低生活費之1
    .2倍即1萬8,720元，是聲請人上開主張應為可採。聲請人復
    主張其與配偶女兒蕭郁臻、兒子蕭旭宏、蕭書騰之扶養費，
    每月支出共計9,000元【計算式：3,000×3＝9,000】，核依目
    前社會經濟消費之常情，並未逾一般人生活程度，尚屬合理
    。
　㈢以上，聲請人每月所得收入為26,000元；每月必要生活支出
    及扶養費共計25,590元【計算式：16,590＋9,000＝25,590】
    ，是所得收入扣除合理之必要活支出後，每月僅餘10元。故
    本院審酌聲請人現況之財產、勞力及信用等清償能力，足認
    以聲請人每月收入於扣除每月合理之基本生活費用，應已不
    能清償前開所負無擔保或無優先權債務575萬8,717元。從而
    ，聲請人所為本件聲請，核符消債條例第3條所定之要件。
四、綜上所述，本件聲請人符合消債條例規定之資格，並未從事
    營業活動，且除已符合不可歸責於己致履行有困難之要件外
    ，亦有不能清償債務之情事存在。此外，本件又查無聲請人
    有消債條例第6條第3項、第8條或第82條第2項所定駁回清算
    聲請之事由存在。是以本件聲請人聲請清算，洵屬有據，應
    予准許。
五、依消費者債務清理條例第11條第1項、第83條第1項、第16條
    第1項，裁定如主文。
中　　華　　民　　國　　111 　年　　5 　　月　　4 　　日
                  民事第六庭  法  官  許瑞東
以上正本證明與原本無異。
本裁定不得抗告。
本裁定已於111年5月4日上午11時公告。
中　　華　　民　　國　　111 　年　　5 　　月　　4 　　日
                              書記官  曾怡婷